---
title: " "
output: html_document
---

<style>

body {
  font-size: 14px;
  font-family: "Trebuchet MS"
}

</style>

```{r eval=FALSE, message=FALSE, warning=FALSE, include=FALSE}
library(dplyr)
library(tidyr)
library(purrr)
library(lubridate)
library(jsonlite)
library(httr)
library(textutils)

library(gridSVG)
library(ggplot2)
library(flextable)
library(kableExtra)
library(officer)
library(treemap)
```


<h2 style="color:#3A464F; font-size:28px; font-weight:bold; text-align:center; line-height: 42px; margin-top: 20px; margin-left: 25px; margin-bottom: 15px;"> <b>Еженедельный отчет по Jira - DIS.works</b></h2>

<p style="color:#3A464F; font-weight:bold; text-align:center; margin-top: 10px; margin-left: 25px; margin-bottom: 10px;"><b>[ за период `r report_meta_data[1]` - `r report_meta_data[2]` ]</b></p>
<hr>


```{r Парсинг исходных данных, message=FALSE, warning=FALSE, include=FALSE}

# Парсим базу эпиков
jira_epics_base <- input_issues_data["epics_data"] %>% as.data.frame() 

# Парсим таски за две последние недели
jira_issues <- input_issues_data["issues"] %>% as.data.frame() 

jira_issues <- jira_issues$issues.fields %>% mutate(key = jira_issues %>% select(issues.key) %>% unlist()) %>% 
  mutate(issuetype.name =  jira_issues$issues.fields$issuetype %>% select(name)%>% unlist()) %>% 
  mutate(project.name =  jira_issues$issues.fields$project %>% select(name)%>% unlist()) %>% 
  mutate(priority.name =  jira_issues$issues.fields$priority %>% select(name)%>% unlist()) %>% 
  mutate(assignee.displayName =  jira_issues$issues.fields$assignee %>% select(displayName)%>% unlist()) %>% 
  mutate(status.name =  jira_issues$issues.fields$status %>% select(name) %>% unlist()) %>% 
  mutate(parent.key =  jira_issues$issues.fields$parent %>% select(key) %>% unlist()) %>%
  # Далее добавляю компоненты, по сути, как под-таблицу таблицы jira_issues.
  cbind(jira_issues$issues.fields %>% select(components) %>% unnest_wider(col = components) %>% as.data.frame() %>% select(component = name)) %>%
  # Оставим нужное
 select(key, summary, timespent, created, timeoriginalestimate, description, customfield_10100, aggregatetimespent, resolutiondate, issuetype.name, project.name, priority.name, assignee.displayName, status.name, parent.key, component)  %>% 
  rename(issueepic = customfield_10100) %>% 
  # если есть parent.key и это эпик - отправим его в колонку issueepic
  mutate(issueepic = ifelse(is.na(issueepic) & parent.key %in% jira_epics_base$epics_data.epic_key, parent.key, issueepic)) 


# В файле jira_actual_worklog лежит актуальный ворклог по всем таскам за последние 2 недели

jira_worklog <- readLines('/home/admin1/R_scripts/temp_data/jira_actual_worklog', encoding = "UTF-8") %>% fromJSON() %>% as.data.frame() %>% 
  select(worklog.worklogs, worklog.issue_key) %>% unnest() %>% unique() 

jira_worklog_data <- jira_worklog %>%
  # Оставим необходимые колонки и поправим названия
  select(key = worklog.issue_key, comment, created, started, time_spent = timeSpent, time_spent_seconds = timeSpentSeconds) %>% 
  mutate(worklog_author = jira_worklog$updateAuthor$displayName) %>% 
  # Поправим возможные ошибки при логировании
  mutate(time_spent_seconds = ifelse(time_spent_seconds>39600, 39600, time_spent_seconds),time_spent = ifelse(time_spent_seconds>39600, "11h", time_spent)) %>%
  # чистим логирование в выходные
  filter(!lubridate::wday(started, week_start = 1) %in% c(6,7))


# В файле jira_actual_changelog лежит актуальная история изменений по всем таскам за последние 2 недели

jira_changelog <- readLines('/home/admin1/R_scripts/temp_data/jira_actual_changelog', encoding = "UTF-8") %>% fromJSON() %>% as.data.frame() 

# открытие, работа над таской и ее закрытие таски  
jira_changelog_data <- jira_changelog %>% mutate(key = jira_changelog$changelog.key) %>%
  mutate(issue_type = jira_changelog$changelog.fields$issuetype %>% select(name) %>% unlist()) %>%
  mutate(issue_created = jira_changelog$changelog.fields %>% select(created) %>% unlist()) %>%
  mutate(issue_updated = jira_changelog$changelog.fields %>% select(updated) %>% unlist()) %>%
  mutate(issue_resolutiondate = jira_changelog$changelog.fields %>% select(resolutiondate) %>% unlist()) %>% 
  select(key, issue_type, issue_created, issue_updated, issue_resolutiondate)

# изменения статуса таски
issue_history <- jira_changelog$changelog.changelog %>% select(histories) %>% mutate(key = jira_changelog$changelog.key) %>% unnest(cols = histories) %>% 
  select(created, items, key) %>% unnest(cols = items) %>% 
  mutate(change_date = as.Date(created)) %>% 
  filter(field == "status") %>%
  select(-c(fieldtype, from, to, created, field))


```


```{r Подготовка данных по эпикам, echo=FALSE, message=FALSE, warning=FALSE}

issue_and_epic_data <- jira_issues %>% mutate(issueepic = ifelse(issuetype.name =="Epic", key, issueepic)) %>% 
  select(key, issueepic, component) %>% 
  left_join(jira_epics_base %>% select(epics_data.epic_key, epics_data.epic_summary), by = c("issueepic"="epics_data.epic_key")) %>% 
  unnest(cols = component, keep_empty = TRUE)  %>% 
  select(key, issue_epic = issueepic, issue_component = component, epic_summary = epics_data.epic_summary) %>%

  mutate(issue_component = str_replace(issue_component, "\\(Plan&Design\\) R2D", "R2D (Plan&Design)"),
         issue_component = str_replace(issue_component, "\\(Develop\\) R2D", "R2D (Develop)"),
         issue_component = str_replace(issue_component, "Correct \\(D2C\\)", "D2C (Correct)"),
         issue_component = str_replace(issue_component, "RTD", "R2D (Deploy)")) 

```


```{r Выводим цифры за неделю, include=FALSE}


start_date <- as.Date(str_replace_all(report_meta_data[1], "\\.", "-"))
end_date <- as.Date(str_replace_all(report_meta_data[2], "\\.", "-"))

# Открыто тасок

this_week_opened <- jira_changelog_data %>% filter(issue_type != "Epic") %>% 
  filter(as.Date(issue_created) >= start_date) %>% filter(as.Date(issue_created) <= end_date) %>% select(key, issue_created) %>% unique() %>% nrow()

# В работе

this_week_processed <- jira_worklog_data %>% filter(as.Date(started) >= start_date) %>% filter(as.Date(started) <= end_date) %>% 
  select(key) %>% unique() %>% nrow()

# Закрыто

this_week_closed <- jira_changelog_data %>% filter(issue_type != "Epic") %>% 
  filter(as.Date(issue_resolutiondate) >= start_date) %>% 
  filter(as.Date(issue_resolutiondate) <= end_date) %>%
  select(key, issue_created) %>% unique() %>% nrow()

# Отправлено в холд / бэклог
 
this_week_holded <- issue_history %>% filter(change_date >= start_date) %>% filter(change_date <= end_date) %>%
  filter(toString == "Hold" | toString == "Backlog") %>% select(key) %>% unique() %>% nrow()
  
```

<br>

#### За прошедшую неделю имеем следующие цифры по таскам:

<br>
```{r Вывод статистик, echo=FALSE, warning=FALSE}
jira_stat_base <- data.frame(opened = c(this_week_opened, "открыто"), 
                             processed = c(this_week_processed, "было в работе"), 
                             closed = c(this_week_closed, "закрыто"), 
                             hold = c(this_week_holded, "отпр. в холд/бэклог"), stringsAsFactors = FALSE)

jira_stat_base %>% flextable() %>% 
                    theme_booktabs() %>% 
                    width(width = 10) %>%
                    delete_part(part = "header") %>% 
                    padding(padding = 10,  part = "body") %>% 
                    flextable::fontsize(i = ~ grepl("закрыто", closed), size = 17, part = "body") %>%
                    flextable::fontsize(i = ~ !grepl("закрыто", closed), size = 23, part = "body") %>%
                    bold(i = ~!grepl("закрыто", closed), j = 1:4, part = "body") %>%
                    bg(bg = "#f8f9fb") %>%
                    flextable::font(fontname = "Trebuchet MS") %>%
                    align(align = "center", part = "body")%>% 
                    color(color = "#333333", part = "body") %>%
                    color(i = ~ !grepl("закрыто", closed), color = "#3A464F", part = "body") %>%
                    border_remove() %>%
                    flextable::border_inner(border = fp_border(color="#c8d0df", width = 1), part = "body")
```

<br>

#### Логирование за неделю:


```{r echo=FALSE, fig.height=7, fig.width=10.5, fig.align = c("center"), message=FALSE, warning=FALSE}

library("RColorBrewer")
getPalette = colorRampPalette(brewer.pal(9, "Set1"))

jira_worklog_data %>% 
  mutate(logged_date = as.Date(started)) %>% 
  filter(logged_date >= start_date) %>%
  filter(logged_date <= end_date) %>%
  select(key, logged_date, time_spent_seconds, worklog_author) %>% 
  group_by(key, logged_date, worklog_author) %>% 
  summarise(logged_time = sum(time_spent_seconds)) %>% 
  
  left_join(issue_and_epic_data, by = "key") %>%
  ungroup() %>%
  
  # фиксим дубли, которые появляются в случае нескольких компонент в одной таске
  group_by(key, logged_date, worklog_author) %>% 
  summarize(logged_time = sum(logged_time)/n())  %>% 
  ungroup() %>%
  
  group_by(logged_date, worklog_author) %>% 
  summarise(logged_time = sum(logged_time)) %>%
  
 ungroup() %>%
 spread(key=worklog_author, value=logged_time) %>%
 gather(key=worklog_author, value=logged_time, -c(logged_date)) %>%
 replace_na(list(logged_time=0)) %>%
  
ggplot(aes(logged_date, logged_time/3600, fill = worklog_author)) +
  geom_col(alpha = 0.95, position = "stack") +
  theme_minimal() +
   labs(title = "", y = "Рабочие часы",
           subtitle = "", fill = "Эпик  ")+
   theme(strip.text.y = element_text(angle = 0, face = "bold", colour ="grey40", family = "Trebuchet MS"),
         
          axis.text.x = element_text(vjust = 0.5),

          axis.title.y = element_text(size = 10, hjust = 0, vjust = 6, face = "bold", colour ="grey40", family = "Trebuchet MS"),
          axis.title.x = element_blank(),

          panel.grid.major.x = element_blank(),

          plot.title = element_blank(),
          plot.margin = unit(c(1,1,1,1), "cm"),
         
          legend.position = "null") +
      
     scale_x_date(expand=c(0,0)) + scale_fill_manual(values = getPalette(9)) + 
  guides(fill = guide_legend(nrow = 2, byrow = TRUE)) + 
  facet_grid(rows = vars(worklog_author))

```
<br>

### Чем занималась команда прошедшую неделю? 

<br>


```{r echo=FALSE, fig.height=7.5, fig.width=10.5, fig.align = c("center"), message=FALSE, warning=FALSE}

jira_worklog_data %>% 
  mutate(logged_date = as.Date(started)) %>% 
  filter(logged_date >= start_date) %>% 
  filter(logged_date <= end_date) %>%
  select(key, logged_date, time_spent_seconds, worklog_author) %>% 
  group_by(key, logged_date, worklog_author) %>% 
  summarise(logged_time = sum(time_spent_seconds)) %>% 
  
  left_join(issue_and_epic_data, by = "key") %>%
  select(logged_date, logged_time, epic_summary) %>% 
  group_by(logged_date, epic_summary) %>% 
  summarise(logged_time = sum(logged_time)) %>%
  
 ungroup() %>%
 spread(key=epic_summary, value=logged_time) %>%
 gather(key=epic_summary, value=logged_time, -c(logged_date)) %>%
 replace_na(list(logged_time=0)) %>%
  
  mutate(epic_summary = ifelse(epic_summary == "<NA>", "Эпик не указан", epic_summary))  %>%
  
ggplot(aes(logged_date, logged_time, fill = epic_summary)) +
  geom_area(alpha = 0.95, position = "fill") +
  theme_minimal() +
   labs(title = "Разрез по эпикам - общий", fill = "Эпик  ")+
   theme(axis.text.x = element_text(vjust = 0.5),
          axis.text.y = element_blank(),

          axis.title.y = element_blank(),
          axis.title.x = element_blank(),

          panel.grid.major.x = element_blank(),

          plot.title = element_text(face = "bold", colour ="grey30", family = "Trebuchet MS"),
          plot.margin = unit(c(1,1,1,1), "cm"),
         
          legend.position = "bottom",
          legend.direction = "horizontal",
          legend.text = element_text(colour ="grey20", family = "Trebuchet MS"),
          legend.title = element_text(face = "bold", colour ="grey40", family = "Trebuchet MS")) +
      
     scale_x_date(expand=c(0,0)) + scale_fill_manual(values = getPalette(11)) + 
  guides(fill = guide_legend(nrow = 4, byrow = TRUE))

```
<br>

#### Выражаясь языком цифр, все залогированное время потрачено на:

<br>

```{r Подсчет процентов, echo=FALSE, message=FALSE, warning=FALSE}

jira_worklog_data %>% 
  mutate(logged_date = as.Date(started)) %>% 
  filter(logged_date >= start_date) %>% 
  filter(logged_date <= end_date) %>%
  select(key, logged_date, time_spent_seconds, worklog_author) %>% 
  group_by(key, logged_date, worklog_author) %>% 
  summarise(logged_time = sum(time_spent_seconds)) %>% 
  
  left_join(issue_and_epic_data, by = "key") %>%
  select(logged_date, logged_time, epic_summary) %>% 
  group_by(epic_summary) %>% 
  summarise(logged_time = sum(logged_time)) %>% 
  mutate(epic_summary = ifelse(is.na(epic_summary), "Не понятно на что", epic_summary),
         percentage = round(logged_time/sum(logged_time)*100)) %>% 
  select(-logged_time) %>%
  arrange(desc(percentage)) %>% 
  mutate(percentage = paste0(percentage, "%")) %>% 
  
                    flextable() %>% 
                    theme_booktabs() %>% 
                    width(width = 10) %>%
                    delete_part(part = "header") %>% 
                    padding(padding = 10,  part = "body") %>% 
                    flextable::fontsize(j = 1, size = 14, part = "body") %>%
                    flextable::fontsize(j = 2, size = 16, part = "body") %>%
                    bg(bg = "#f8f9fb") %>%
                    flextable::font(fontname = "Trebuchet MS") %>%
                    align(align = "center", part = "body")%>% 
                    color(color = "#333333", part = "body") %>%
                    border_remove() %>%
                    flextable::border_inner_h(border = fp_border(color="#c8d0df", width = 1), part = "body")
  

```

<br>


```{r echo=FALSE, fig.height=6.5, fig.width=10.5, fig.align = c("center"), message=FALSE, warning=FALSE}

getPalette = colorRampPalette(brewer.pal(9, "Set1"))

jira_worklog_data %>% 
  mutate(logged_date = as.Date(started)) %>% 
  filter(logged_date >= start_date) %>% 
  filter(logged_date <= end_date) %>%
  select(key, logged_date, time_spent_seconds, worklog_author) %>% 
  group_by(key, logged_date, worklog_author) %>% 
  summarise(logged_time = sum(time_spent_seconds)) %>% 
  
  left_join(issue_and_epic_data, by = "key") %>%
  select(logged_date, logged_time, issue_component) %>% 
  group_by(logged_date, issue_component) %>% 
  summarise(logged_time = sum(logged_time)) %>%
  
 ungroup() %>%
 spread(key=issue_component, value=logged_time) %>%
 gather(key=issue_component, value=logged_time, -c(logged_date)) %>%
 replace_na(list(logged_time=0))  %>%
  
    mutate(issue_component = ifelse(issue_component == "<NA>", "Без компоненты", issue_component))  %>%
  
 mutate(issue_component = factor(issue_component, levels = c("S2P (Demand&Selection)", "R2D (Plan&Design)", "R2D (Develop)", "R2D (Test)", "R2D (Deploy)", "R2F", "D2C (Monitor&Feedback)", "D2C (Correct)", "Без компоненты"))) %>%
  
  
ggplot(aes(logged_date, logged_time, fill = issue_component)) +
  geom_area(alpha = 0.95, position = "fill") +
  theme_minimal() +
   labs(title = "Разрез по компонентам - общий", fill = "Компонента  ")+
   theme(axis.text.x = element_text(vjust = 0.5),
          axis.text.y = element_blank(),

          axis.title.y = element_blank(),
          axis.title.x = element_blank(),

          panel.grid.major.x = element_blank(),

          plot.title = element_text(face = "bold", colour ="grey30", family = "Trebuchet MS"),
          plot.margin = unit(c(1,1,1,1), "cm"),
         
          legend.position = "bottom",
          legend.direction = "horizontal",
          legend.text = element_text(colour ="grey20", family = "Trebuchet MS"),
          legend.title = element_text(face = "bold", colour ="grey40", family = "Trebuchet MS")) +
      
     scale_x_date(expand=c(0,0)) + scale_fill_manual(values = getPalette(10)) + 
  guides(fill = guide_legend(nrow = 2, byrow = TRUE))

```

#### Выражаясь языком цифр, все залогированное время потрачено на:

<br>

```{r Подсчет процентов 2, echo=FALSE, message=FALSE, warning=FALSE}

jira_worklog_data %>% 
  mutate(logged_date = as.Date(started)) %>% 
  filter(logged_date >= start_date) %>% 
  filter(logged_date <= end_date) %>%
  select(key, logged_date, time_spent_seconds, worklog_author) %>% 
  group_by(key, logged_date, worklog_author) %>% 
  summarise(logged_time = sum(time_spent_seconds)) %>% 
  
  left_join(issue_and_epic_data, by = "key") %>%
  select(logged_date, logged_time, issue_component) %>% 
  group_by(issue_component) %>% 
  summarise(logged_time = sum(logged_time)) %>% 
  mutate(issue_component = ifelse(is.na(issue_component), "Не понятно на что", issue_component),
         percentage = round(logged_time/sum(logged_time)*100)) %>% 
  
  mutate(issue_component = factor(issue_component, levels = c("S2P (Demand&Selection)", "R2D (Plan&Design)", "R2D (Develop)", "R2D (Test)", "R2D (Deploy)", "R2F", "D2C (Monitor&Feedback)", "D2C (Correct)", "Не понятно на что"))) %>%
  
  select(-logged_time) %>%

  arrange(issue_component) %>%
  mutate(percentage = paste0(percentage, "%")) %>% 
  
                    flextable() %>% 
                    theme_booktabs() %>% 
                    width(width = 10) %>%
                    delete_part(part = "header") %>% 
                    padding(padding = 10,  part = "body") %>% 
                    flextable::fontsize(j = 1, size = 14, part = "body") %>%
                    flextable::fontsize(j = 2, size = 16, part = "body") %>%
                    bg(bg = "#f8f9fb") %>%
                    flextable::font(fontname = "Trebuchet MS") %>%
                    align(align = "center", part = "body")%>% 
                    color(color = "#333333", part = "body") %>%
                    border_remove() %>%
                    flextable::border_inner_h(border = fp_border(color="#c8d0df", width = 1), part = "body")
  

```

<br>

### Аналитика по сотрудникам 



```{r echo=FALSE, fig.height=7.5, fig.width=10.5, fig.align = c("center"), message=FALSE, warning=FALSE}

jira_worklog_data %>% 
  mutate(logged_date = as.Date(started)) %>% 
  filter(logged_date >= start_date) %>% 
  filter(logged_date <= end_date) %>%
  select(key, logged_date, time_spent_seconds, worklog_author) %>% 
  group_by(key, logged_date, worklog_author) %>% 
  summarise(logged_time = sum(time_spent_seconds)) %>% 
  
  left_join(issue_and_epic_data, by = "key") %>%
  select(logged_date, logged_time, epic_summary, worklog_author) %>% 
  group_by(logged_date, worklog_author, epic_summary) %>% 
  summarise(logged_time = sum(logged_time)) %>%
  
 ungroup() %>%
 spread(key=epic_summary, value=logged_time) %>%
 gather(key=epic_summary, value=logged_time, -c(logged_date, worklog_author)) %>%
 replace_na(list(logged_time=0)) %>%
  
   mutate(epic_summary = ifelse(epic_summary == "<NA>", "Эпик не указан", epic_summary))  %>%
  
ggplot(aes(logged_date, logged_time, fill = epic_summary)) +
  geom_area(alpha = 0.95, position = "fill") +
  theme_minimal() +
   labs(title = "Разрез по эпикам - сотрудник\n", fill = "Эпик  ")+
   theme(strip.text.y = element_text(angle = 0, face = "bold", colour ="grey40", family = "Trebuchet MS"),
         
          axis.text.x = element_text(vjust = 0.5),
          axis.text.y = element_blank(),

          axis.title.y = element_blank(),
          axis.title.x = element_blank(),

          panel.grid.major.x = element_blank(),

          plot.title = element_text(face = "bold", colour ="grey30", family = "Trebuchet MS"),
          plot.margin = unit(c(1,1,1,1), "cm"),
         
          legend.position = "bottom",
          legend.direction = "horizontal",
          legend.text = element_text(colour ="grey20", family = "Trebuchet MS"),
          legend.title = element_text(face = "bold", colour ="grey40", family = "Trebuchet MS")) +
      
     scale_x_date(expand=c(0,0)) + scale_fill_manual(values = getPalette(11)) + 
  guides(fill = guide_legend(nrow = 4, byrow = TRUE)) + 
  facet_grid(rows = vars(worklog_author))
```

<br>

```{r echo=FALSE, fig.height=7.5, fig.width=10.5, fig.align = c("center"), message=FALSE, warning=FALSE}

getPalette = colorRampPalette(brewer.pal(9, "Set1"))

jira_worklog_data %>% 
  mutate(logged_date = as.Date(started)) %>% 
  filter(logged_date >= start_date) %>% 
  filter(logged_date <= end_date) %>%
  select(key, logged_date, time_spent_seconds, worklog_author) %>% 
  group_by(key, logged_date, worklog_author) %>% 
  summarise(logged_time = sum(time_spent_seconds)) %>% 
  
  left_join(issue_and_epic_data, by = "key") %>%
  select(logged_date, logged_time, issue_component, worklog_author) %>% 
  group_by(logged_date, worklog_author, issue_component) %>% 
  summarise(logged_time = sum(logged_time)) %>%
  
 ungroup() %>%
 spread(key=issue_component, value=logged_time) %>%
 gather(key=issue_component, value=logged_time, -c(logged_date, worklog_author)) %>%
 replace_na(list(logged_time=0)) %>%
  
   mutate(issue_component = ifelse(issue_component == "<NA>", "Без компоненты", issue_component))  %>%
  
 mutate(issue_component = factor(issue_component, levels = c("S2P (Demand&Selection)", "R2D (Plan&Design)", "R2D (Develop)", "R2D (Test)", "R2D (Deploy)", "R2F", "D2C (Monitor&Feedback)", "D2C (Correct)", "Без компоненты"))) %>%
  
ggplot(aes(logged_date, logged_time, fill = issue_component)) +
  geom_area(alpha = 0.95, position = "fill") +
  theme_minimal() +
   labs(title = "Разрез по компонентам - сотрудник\n", fill = "Эпик  ")+
   theme(strip.text.y = element_text(angle = 0, face = "bold", colour ="grey40", family = "Trebuchet MS"),
         
          axis.text.x = element_text(vjust = 0.5),
          axis.text.y = element_blank(),

          axis.title.y = element_blank(),
          axis.title.x = element_blank(),

          panel.grid.major.x = element_blank(),

          plot.title = element_text(face = "bold", colour ="grey30", family = "Trebuchet MS"),
          plot.margin = unit(c(1,1,1,1), "cm"),
         
          legend.position = "bottom",
          legend.direction = "horizontal",
          legend.text = element_text(colour ="grey20", family = "Trebuchet MS"),
          legend.title = element_text(face = "bold", colour ="grey40", family = "Trebuchet MS")) +
      
     scale_x_date(expand=c(0,0)) + scale_fill_manual(values = getPalette(10)) + 
  guides(fill = guide_legend(nrow = 2, byrow = TRUE)) + 
  facet_grid(rows = vars(worklog_author))
```
<br>

#### Подробнее о работе над тасками 

<br>


```{r Работа над тасками за неделю, message=FALSE, warning=FALSE, include=FALSE}


# Открыто тасок

this_week_opened <- jira_changelog_data %>% filter(issue_type != "Epic") %>% 
  filter(as.Date(issue_created) >= start_date) %>% filter(as.Date(issue_created) <= end_date) %>% 
  select(key) %>% left_join(jira_issues %>% select(key, summary, assignee.displayName) %>% unique()) %>%
  filter(!grepl("daily", summary)) %>%
  filter(!grepl("weekly", summary)) %>%
  filter(!grepl("meet", summary)) %>%
  unique()

# В работе

this_week_processed <- jira_worklog_data %>% filter(as.Date(started) >= start_date) %>% filter(as.Date(started) <= end_date) %>% 
  select(key, worklog_author) %>% left_join(jira_issues %>% select(key, summary) %>% unique()) %>%
  filter(!grepl("daily", summary)) %>%
  filter(!grepl("weekly", summary)) %>%
  filter(!grepl("meet", summary)) %>%
  unique()

# Закрыто

this_week_closed <- jira_changelog_data %>% filter(issue_type != "Epic") %>% 
  filter(as.Date(issue_resolutiondate) >= start_date) %>% filter(as.Date(issue_resolutiondate) <= end_date) %>% 
  select(key) %>% left_join(jira_issues %>% select(key, summary, assignee.displayName) %>% unique()) %>%
  filter(!grepl("daily", summary)) %>%
  filter(!grepl("weekly", summary)) %>%
  filter(!grepl("meet", summary)) %>%
  unique()

# Отправлено в холд / бэклог

this_week_holded <- issue_history %>% filter(change_date >= start_date) %>% filter(as.Date(change_date) <= end_date) %>% 
  filter(toString == "Hold" | toString == "Backlog") %>% select(key) %>% left_join(jira_issues %>% select(key, summary, assignee.displayName) %>% unique()) %>%
  filter(!grepl("daily", summary)) %>%
  filter(!grepl("weekly", summary)) %>%
  filter(!grepl("meet", summary)) %>%
  unique()

```

##### Открыто таски:
<br>

```{r echo=FALSE, message=FALSE, warning=FALSE}
 this_week_opened %>% 
  select(-key) %>%
  arrange(assignee.displayName) %>% 
  
                    flextable() %>% 
                    theme_booktabs() %>% 
                    width(width = 10) %>%
                    delete_part(part = "header") %>% 
                    padding(padding = 10,  part = "body") %>% 
                    flextable::fontsize(j = 1, size = 14, part = "body") %>%
                    flextable::fontsize(j = 2, size = 14, part = "body") %>%
                    bg(bg = "#f8f9fb") %>%
                    flextable::font(fontname = "Trebuchet MS") %>%
                    align(align = "center", part = "body")%>% 
                    color(color = "#333333", part = "body") %>%
                    border_remove() %>%
                    flextable::border_inner_h(border = fp_border(color="#c8d0df", width = 1), part = "body")
```
<br>

##### Были в работе таски:

<br>

```{r echo=FALSE, message=FALSE, warning=FALSE}
 this_week_processed %>% 
  select(-key) %>% select(summary, worklog_author) %>%
  arrange(worklog_author) %>% 
  
                    flextable() %>% 
                    theme_booktabs() %>% 
                    width(width = 10) %>%
                    delete_part(part = "header") %>% 
                    padding(padding = 10,  part = "body") %>% 
                    flextable::fontsize(j = 1, size = 14, part = "body") %>%
                    flextable::fontsize(j = 2, size = 14, part = "body") %>%
                    bg(bg = "#f8f9fb") %>%
                    flextable::font(fontname = "Trebuchet MS") %>%
                    align(align = "center", part = "body")%>% 
                    color(color = "#333333", part = "body") %>%
                    border_remove() %>%
                    flextable::border_inner_h(border = fp_border(color="#c8d0df", width = 1), part = "body")
```

<br>

##### Закрыто таски:

<br>

```{r echo=FALSE, message=FALSE, warning=FALSE}
 this_week_closed %>% 
  select(-key) %>%
  arrange(assignee.displayName) %>% 
  
                    flextable() %>% 
                    theme_booktabs() %>% 
                    width(width = 10) %>%
                    delete_part(part = "header") %>% 
                    padding(padding = 10,  part = "body") %>% 
                    flextable::fontsize(j = 1, size = 14, part = "body") %>%
                    flextable::fontsize(j = 2, size = 14, part = "body") %>%
                    bg(bg = "#f8f9fb") %>%
                    flextable::font(fontname = "Trebuchet MS") %>%
                    align(align = "center", part = "body")%>% 
                    color(color = "#333333", part = "body") %>%
                    border_remove() %>%
                    flextable::border_inner_h(border = fp_border(color="#c8d0df", width = 1), part = "body")
```

<br>

##### Отправлено в холд / бэклог:

<br>

```{r echo=FALSE, message=FALSE, warning=FALSE}
 this_week_holded %>% 
  select(-key) %>% select(summary, assignee.displayName) %>%
  arrange(assignee.displayName) %>% 
  
                    flextable() %>% 
                    theme_booktabs() %>% 
                    width(width = 10) %>%
                    delete_part(part = "header") %>% 
                    padding(padding = 10,  part = "body") %>% 
                    flextable::fontsize(j = 1, size = 14, part = "body") %>%
                    flextable::fontsize(j = 2, size = 14, part = "body") %>%
                    bg(bg = "#f8f9fb") %>%
                    flextable::font(fontname = "Trebuchet MS") %>%
                    align(align = "center", part = "body")%>% 
                    color(color = "#333333", part = "body") %>%
                    border_remove() %>%
                    flextable::border_inner_h(border = fp_border(color="#c8d0df", width = 1), part = "body")
```

<br>